臺灣臺中地方法院民事裁定
             111年度司家聲字第14號
                                   111年度司家聲字第19號
聲  請  人  張德明  



            張素月  



相  對  人  張秋菊  

            張峻盛  

            林嘉祺  

            林佳緯  


上列當事人間分割遺產等事件，聲請人聲請確定訴訟費用額，本
院裁定如下：
    主  文
相對人張秋菊、張峻盛應各給付聲請人張素月之訴訟費用額確定
為新臺幣陸佰陸拾陸元，及均自本裁定送達之翌日起至清償日止
，按年息百分之五計算之利息。
相對人張秋菊、張峻盛應各給付聲請人張德明之訴訟費用額確定
為新臺幣壹萬零玖佰零玖元，及均自本裁定送達之翌日起至清償
日止，按年息百分之五計算之利息。
相對人林嘉祺、林佳緯應各給付聲請人張素月之訴訟費用額確定
為新臺幣參佰參拾參元，及均自本裁定送達之翌日起至清償日止
，按年息百分之五計算之利息。
相對人林嘉祺、林佳緯應各給付聲請人張德明之訴訟費用額確定
為新臺幣伍仟肆佰伍拾肆元，及均自本裁定送達之翌日起至清償
日止，按年息百分之五計算之利息。
聲請人張素月、相對人張秋菊應各給付聲請人張德明、相對人張
峻盛之訴訟費用額確定為新臺幣柒佰元，及均自本裁定送達之翌
日起至清償日止，按年息百分之五計算之利息。
相對人林嘉祺、林佳緯應各給付聲請人張德明、相對人張峻盛之
訴訟費用額確定為新臺幣參佰伍拾元，及均自本裁定送達之翌日
起至清償日止，按年息百分之五計算之利息。
    理  由
一、按法院未於訴訟費用之裁判確定其費用額者，第一審受訴法
    院於該裁判有執行力後，應依聲請以裁定確定之，並應於裁
    定送達之翌日起，加給按法定利率計算之利息，民事訴訟法
    第91條第1項及第3項定有明文。次按家事訴訟事件，除本法
    別有規定者外，準用民事訴訟法之規定，家事事件法第51條
    亦定有明文。又分割共有物涉訟，以原告因分割所受利益之
    價額為準；原告撤回其訴者，訴訟費用由原告負擔，為民事
    訴訟法第77條之11、第83條第1項前段所明定。
二、本件當事人間分割遺產等事件，業經本院108年度家繼訴字
    第109號、110年度家簡字第5號合併判決確定，本訴訴訟費
    用由兩造按如附表二所示應繼分比例負擔，反請求訴訟費用
    由反請求被告即聲請人張素月、相對人張秋菊各負擔三分之
    一、反請求被告即相對人林嘉祺、林佳緯各負擔六分之一。
    經本院依職權調取上開事件卷宗審查後，當事人間應各給付
    之訴訟費用額，依後附計算書確定如主文所示之金額。
三、依家事事件法第51條、民事訴訟法第91條第1項、第3項裁定
    如主文。
中　　華　　民　　國　 111　　年　　5 　　月　　25  　日
                  家事法庭    司法事務官　沈珮純
以上正本係照原本作成
如不服本裁定，應於裁定送達後10日內以書狀向本院提出異議。
中　　華　　民　　國　 111　　年　　5 　　月　　25　　日
                               書  記  官 張琳紫
　　　　　　　　　　　　　　　 
計算書   項        目 金額（新臺幣） 備                    註 本訴裁判費     13,573 元 　　 　　 聲請人張素月預納（本院108年度家繼訴字第109號分割遺產事件卷一第127、307頁，原告即聲請人張素月起訴原請求分割遺產，應徵裁判費為13,573元，嗣於民國108年11月29日以民事追加訴之聲明狀追加請求侵權行為損害賠償金額及其利息，固補繳裁判費8,217元，然於本院109年7月1日言詞辯論期日撤回該追加部分之請求，就撤回部分之訴訟費用由原告即聲請人張素月負擔，是得列入本件第一審裁判費應僅就分割遺產之請求列計之）。 本訴測量費用      4,300 元 聲請人張德明預納（本院108年度家繼訴字第109號分割遺產事件卷一第351、363頁）。 反請求裁判費      2,100 元 聲請人張德明、相對人張峻盛預納（本院108年度家繼訴字第109號分割遺產事件卷二第52、59頁）。 本訴鑑定費用     40,000 元 聲請人張德明預納（本院108年度家繼訴字第109號分割遺產事件卷二第99、105-107頁）。 合        計     59,973 元 本訴訴訟費用由兩造按如附表二所示應繼分比例負擔，反請求訴訟費用由反請求被告即聲請人張素月、相對人張秋菊各負擔三分之一、反請求被告即相對人林嘉祺、林佳緯各負擔六分之一。 一、關於本訴訴訟費用即分割遺產事件部分：13,573元＋4,300元＋40,000元＝57,873元 （一）張素月、張德明、張秋菊、張峻盛：應各負擔11,575元，計算式：57,873元×各1/5＝各11,575元，元以下四捨五入。 （二）林嘉祺、林佳緯：應各負擔5,787元，計算式：57,873元×各1/10＝各5,787元，元以下四捨五入。 （三）參照張素月、張德明各得請求金額1,998元（計算式：13,573元－11,575元＝1,998元）、32,725元（計算式：44,300元－11,575元＝32,725元）之債權比例分擔（債權金額合計為34,723元，計算式：1,998元＋32,725元＝34,723元）： 　　　⒈張秋菊、張峻盛應各給付張素月、張德明：666元（計算式：11,575元×1,998元/34,723元＝666元，元以下四捨五入）、10,909元（11,575元×32,725元/34,723元＝10,909元，元以下四捨五入）。 　　　⒉林嘉祺、林佳緯應各給付張素月、張德明：333元（計算式：5,787元×1,998元/34,723元＝333元，元以下四捨五入）、5,454元（5,787元×32,725元/34,723元＝5,454元，元以下四捨五入）。 二、關於反請求訴訟費用即不當得利事件部分：2,100元 （一）張素月、張秋菊：應各負擔700元，計算式：2,100元×各1/3＝各700元。 （二）林嘉祺、林佳緯：應各負擔350元，計算式：2,100元×各1/6＝各350元。 三、綜上： （一）相對人張秋菊、張峻盛應各給付聲請人張素月之訴訟費用額：666元。 （二）相對人張秋菊、張峻盛應各給付聲請人張德明之訴訟費用額：10,909元。 （三）相對人林嘉祺、林佳緯應各給付聲請人張素月之訴訟費用額：333元。 （四）相對人林嘉祺、林佳緯應各給付聲請人張德明之訴訟費用額：5,454元。 （五）聲請人張素月、相對人張秋菊應各給付聲請人張德明、相對人張峻盛之訴訟費用額：700元。 （六）相對人林嘉祺、林佳緯應各給付聲請人張德明、相對人張峻盛之訴訟費用額：350元。   

附表二（本院108年度家繼訴字第109號判決）　　
繼承人 應繼分 張素月   1/5 張德明   1/5 張秋菊   1/5 張峻盛   1/5 林嘉祺   1/10 林佳緯   1/10